【裁判字號】    92,易,1795
【裁判日期】    920815
【裁判案由】    傷害
【裁判全文】
臺灣板橋地方法院刑事判決                        九十二年度易字第一七九五號
    公  訴  人  臺灣板橋地方法院檢察署檢察官
    被      告  丙○○
右列被告因傷害案件，經檢察官提起公訴（九十二年度偵字第九一六八號），本院判
決如左：
    主  文
丙○○傷害人之身體，處罰金陸佰元，如易服勞役，以參佰元折算壹日。
    事  實
一、丙○○於九十二年二月二十五日十八時許，在台北縣新莊市○○街八十五號前，
    因不滿戊○○○稱呼其為矮仔猴，復並以水管向其噴水，竟基於傷害人身體之犯
    意，徒手毆打戊○○○之腹部、胸部、眼睛附近，致陳女受有右顴骨及右腹壁瘀
    傷等傷害。
二、案經戊○○○訴由台灣板橋地方法院檢察署檢察官偵查起訴。
    理  由
一、訊據被告丙○○固坦承有於上開時地與告訴人戊○○○發生爭吵，惟矢口否認有
    何傷害犯行，辯稱：當天因為告訴人戊○○○向伊噴水，又罵伊「矮仔猴」，伊
    有拿花盆丟戊○○○，但沒有丟到，伊並沒有出手傷害戊○○○云云。經查：
（一）右揭事實除告訴人戊○○○於警詢、偵查及本院審理中之指述外，並有其提出
      之行政院衛生署台北醫院診斷證明書影本一紙在卷可稽（附於台灣板橋地方法
      院檢察署九十二年度偵字第九一六八號案卷第七頁），且證人己○○於本院訊
      問時具結證稱：「是在八十五號，就是告訴人戊○○○家門口。被告丙○○很
      生氣的樣子，衝過去打告訴人戊○○○，是朝臉打一拳。二人扭來扭去，被告
      丙○○打告訴人戊○○○的肚子，在柱子旁邊，告訴人戊○○○趴在被告丙○○身上，二人像鬥牛一樣。後來就有人來拉開。當時我人在八十三號前貨車旁
      邊。當時有很多人看見，有人來我們工廠聊天也有看到。我當時距離他們的位
      子約五公尺。」等語（參見本院九十二年六月廿四日訊問筆錄），核與告訴人
      戊○○○指述之情節相符，是告訴人戊○○○指述之內容應非無稽。
（二）其次，證人甲○○於本院訊問時具結證稱：「告訴人戊○○○比被告丙○○高
      ，就打他的頭部，一直打。告訴人戊○○○再用身體頂著被告丙○○。... 這
      當中被告丙○○也有出手打告訴人戊○○○肚子附近，因為被告丙○○先被打
      ，怎麼可能就一直讓人家打。... 」等語（參見本院上開訊問筆錄），顯見被
      告丙○○確實有出手毆打告訴人戊○○○。雖證人甲○○復證稱：「我沒有看
      到被告丙○○出拳打告訴人戊○○○眼睛，告訴人戊○○○比較高，被告丙○○怎麼打得到。」等語（參見本院上開訊問筆錄），惟被告丙○○毆打告訴人
      戊○○○眼睛部分之事實，已據證人己○○具結證述明確，並有告訴人提出之
      診斷證明書足為佐證，已如前述，是尚不得以證人甲○○此部份證言為有利被
      告丙○○之認定。
（三）至被告丙○○又舉證人乙○○○為證，其於本院審理中具結證稱：「被告丙○○拿花盆丟告訴人戊○○○，沒有丟到。告訴人戊○○○就靠上去，二人架在
      一起，告訴人戊○○○將被告丙○○擠到路中間，丁○○上前把他們拉開。之
      後我就沒看到了。二人只是架在一起推擠，並沒有誰動手打人。我是從五樓看
      下來，並沒有誰出手傷人。」等語（參見本院九十二年八月一日審理筆錄），
      惟證人己○○、甲○○已證稱被告丙○○有出手傷害告訴人戊○○○之事實，
      而證人乙○○○自五樓頂觀看一樓之情形，距離甚遠，且礙於俯視角度之限制
      ，難免有視覺死角，是亦難以證人乙○○○之證言作為有利被告丙○○之認定
      。
（四）又證人洪正義於本院審理中具結證稱：「我人在路邊，我聽到有人說在打架，
      我上前拉開。我看到的時候，告訴人戊○○○、被告丙○○二人架在一起，像
      是抱在一起。二人就是頭、肩膀架在一起，我就把他們拉開，之後就沒事了。
      在這之前的事，我都沒看到。我並沒有看到誰打誰。」等語（參見本院上開審
      理筆錄），雖證人洪正義證稱並未看到誰打誰，惟證人洪正義已證稱並未目睹
      全部經過情形，看到時被告與告訴人二人已架在一起，是證人洪正義之證言亦
      不足以為有利被告丙○○之認定。
（五）綜上所述，被告丙○○辯稱並未動手傷害告訴人戊○○○云云，應係事後卸責
      之詞，不足採信。本件事證已臻明確，被告丙○○之犯行，洵堪認定。
二、核被告丙○○傷害人之身體，所為係犯刑法第二百七十七條第一項之傷害罪。爰
    審酌被告係因告訴人戊○○○大庭廣眾下先稱呼其「矮仔猴」，又以水管向其噴
    水而先對被告挑釁之犯罪動機，及其犯罪手段、告訴人所受之傷勢、犯後態度等
    一切情狀，量處如主文所示之刑，並諭知易服勞役之折算標準。
據上論斷，應依刑事訴訟法第二百九十九條第一項前段，刑法第二百七十七條第一項
、第四十二條第二項，罰金罰鍰提高標準條例第一條前段、第二條，判決如主文。
本案經檢察官許梨雯到庭執行職務。
中      華      民      國      九十二      年      八      月    十五  日
                                  臺灣板橋地方法院刑事第三庭
                                          法  官  連育群
右正本證明與原本無異。
如不服本判決，應於判決送達後十日內，向本院提出上訴狀。
                                          書記官  蘇宥維
中      華      民      國      九十二      年      八      月    十五  日
附錄本案論罪科刑法條全文：
中華民國刑法第二百七十七條
傷害人之身體或健康者，處三年以下有期徒刑、拘役或一千元以下罰金。
犯前項之罪因而致人於死者，處無期徒刑或七年以上有期徒刑；致重傷者
，處三年以上十年以下有期徒刑。


司法院資訊處製作；財團法人民間司法改革基金會備份。
